【裁判字號】    90,易,815
【裁判日期】    901130
【裁判案由】    妨害公務
【裁判全文】
臺灣嘉義地方法院刑事判決                            九十年度易字第八一五號
    公  訴  人  臺灣嘉義地方法院檢察署檢察官
    被      告  乙○○
右列被告因妨害公務案件，經檢察官提起公訴（九十年度偵字第五二六○號），本院
判決如左：
    主  文
乙○○對於公務員依法執行職務時，施強暴，處有期徒刑月，如易科罰金，以佰
元折算壹日。
    事  實
一、乙○○於民國九十年八月十日下午一時三十分許，在嘉義市○區○○里○鄰○○
    街三五二號住處，因酒後與其妻丙○○○發生爭執，嗣嘉義市警察局第一分局竹
    圍派出所警員甲○○、胡順昌據報前往上開處所處理時，詎乙○○非但不予理會
    反另起妨害公務之犯意，於上開時、地，以其子所有修理汽車用之長一字起子一
    支（起訴書誤植為大螺絲起子）刺向依法執行職務之警員甲○○，造成甲○○受
    有前胸及左前臂挫裂傷之傷害（傷害部分業經甲○○撤回告訴，詳後敘），致足
    以影響警員甲○○之公務執行。。
二、案經甲○○訴由嘉義市警察局第一分局報請臺灣嘉義地方法院檢察署檢察官偵查
    起訴。
    理  由
一、訊據被告乙○○對於右揭事實供承不諱，核與被害人甲○○於警訊及本院審理時
    供述之情節相符，並經證人即被告之妻丙○○○於警訊及本院審理時到庭證述屬
    實，復有驗傷診斷書一紙及照片七幀在卷可稽，足認被告之自白與事實相符，足
    以採信，其妨害公務之犯行堪予認定。
二、核被告乙○○所為，係犯刑法第一百三十五條第一項之妨害公務執行罪。爰審酌
    被告於警員至現場執行職務時施強暴手段，及其犯罪之動機、目的、手段，犯罪
    所生之危害等一切情狀，量處如主文所示之刑，並諭知易科罰金之折算標準。扣
    案之長一字起子一支係被告之子所有，並非被告所有，業經被告於警訊及本院審
    理時供承在卷，且該長一字起子並非專供妨害公務所用之物，亦非違禁物；又扣
    案之短螺絲起子一支、打火機一個亦乏證據證明供前揭犯罪所用之物，又非違禁
    物，本院無從宣告沒收，併此敘明。
三、按告訴乃論之罪，告訴人於第一審辯論終結前，得撤回告訴，又其告訴經撤回者
    ，法院應諭知不受理之判決，刑事訴訟法第二百三十八條第一項及第三百零三條
    第三款定有明文。查本件公訴意旨另以被告乙○○前開行為尚犯有刑法第二百七
    十七條第一項之傷害罪嫌云云，惟查，該罪依同法第二百八十七條前段規定須告
    訴乃論，茲據告訴人甲○○於本院審理中，當庭撤回告訴，本應依前揭規定諭知
    不受理，惟公訴意旨認此部分與前開有罪部分有裁判上一罪之關係，爰不另為不
    受理之諭知，附此敘明。
據上論斷，應依刑事訴訟法第二百九十九條第一項前段，刑法第一百三十五條第一項
、第四十一條第一項前段，罰金罰鍰提高標準條例第一條前段、第二條，判決如主文
。
本案經檢察官柯月美到庭執行職務。
中      華      民      國    九十      年     十一     月     三十     日
                                臺灣嘉義地方法院刑事第二庭
                                        法  官  黃  仁  勇
右正本證明與原本無異。
如不服本判決，應於判決送達後十日內向本院提出上訴狀( 應附繕本 )。
中      華      民      國    九十      年     十一     月     三十     日
                                        書記官  呂  權  芳
附錄本判決論罪科刑法條：
刑法第一百三十五條：
對於公務員依法執行職務時，施強暴脅迫者，處三年以下有期徒刑、拘役或三百元以
下罰金。
意圖使公務員執行一定之職務或妨害其依法執行一定之職務或使公務員辭職而施強暴
脅迫者，亦同。
犯前二項之罪，因而致公務員於死者，處無期徒刑或七年以上有期徒刑。致重傷者，
處三年以上十年以下有期徒刑。


司法院資訊處製作；財團法人民間司法改革基金會備份。
